臺灣基隆地方法院刑事判決　　　　　　　 94年度訴字第451號
公　訴　人　臺灣基隆地方法院檢察署檢察官
被　　　告　甲○○
上列被告因毒品危害防制條例案件，經檢察官提起公訴（94年度
毒偵字第906 號），被告於本院準備程序中就被訴事實為有罪之
陳述，經本院合議庭裁定由受命法官獨任依簡式審判程序審理，
判決如下：
    主  文
甲○○連續施用第一級毒品，累犯，處有期徒刑柒月。扣案之注
射針筒肆支沒收。
    事  實
一、甲○○前因違反麻醉藥品管理條例等案件，經臺灣高等法院
    以81年度上訴字第1473號判處有期徒刑6年6月、5 月，應執
    行有期徒刑6年9 月確定，徒刑自民國81年8月10日起算，至
    83 年12月6日因縮短刑期假釋付保護管束出監，復因違反麻
    醉藥品管理條例案件，經本院以85年度易字第267 號判處有
    期徒刑7月確定，前開假釋嗣經撤銷，應執行殘刑有期徒刑3
    年7月26日，上開案件接續執行，於85年2月8日入監執行，
    至87年12月11日縮短刑期假釋付保護管束出監，至89年9 月
    10日保護管束期滿，未經撤銷假釋，以已執行完畢論。
二、甲○○前因施用毒品案件，經本院以90年度毒聲字第378 號
    裁定送觀察、勒戒後，因認無繼續施用毒品之傾向，由臺灣
    基隆地方法院檢察署檢察官於90年3 月27日以90年度毒偵字
    第491號為不起訴處分確定，並於90年3月29日出勒戒所。詎
    其仍無法戒除毒癮，明知海洛因業經公告列為毒品危害防制
    條例之第一級毒品，不得非法持有、施用，仍於上開觀察、
    勒戒執行完畢釋放後5年內即自94年3 月15日下午2時許至同
    年9月15日上午10 時許止，基於施用第一級毒品海洛因之概
    括犯意，在其位於基隆市○○區○○街144 號住處內等地，
    以將海洛因加水稀釋後，再以針筒注射手臂之方式，施用第
    一級毒品海洛因多次，平均約每7日施用1次，期間經警於94
    年3月18日上午12時許，在基隆市○○街141之6 號查獲，並
    扣得其所有供或預備供施用第一級毒品海洛因所用之注射針
    筒4 支，復經其同意採尿送驗結果呈嗎啡、可待因陽性反應
    ，而查悉上情。
三、案經基隆市警察局第二分局報請臺灣基隆地方法院檢察署檢
    察官偵查起訴。
    理  由
一、本件被告甲○○（下稱被告）所犯為毒品危害防制條例第10
    條第1 項之施用第一級毒品罪，非死刑、無期徒刑、最輕本
    刑為3 年以上有期徒刑之罪，或高等法院管轄第一審之案件
    ，被告於本院準備程序中，就被訴事實為有罪之陳述，經告
    以簡式審判程序之旨，並聽取檢察官、被告之意見後，本院
    合議庭裁定由受命法官進行簡式審判程序，是本件之證據調
    查，依刑事訴訟法第273條之2規定，不受同法第159條第1項
    、第161條之2、第161條之3、第163條之1及第164條至第170
    條規定之限制，合先敘明。
二、上揭施用第一級毒品之事實，業據被告於本院審理時坦承不
    諱，且被告於94年3 月18日時分經警採取其親自排放之尿液
    送請臺灣尖端先進生技醫藥股份有限公司，經以酵素免疫分
    析法初步檢驗，再以氣相層析質譜儀法確認檢驗結果，呈嗎
    啡、可待因陽性反應，此有該公司94年3 月31日出具之濫用
    藥物檢驗報告在卷可稽；而以該公司所用之氣相層析質譜儀
    分析法之精確度而論，應可剔除「偽陽性反應」之可能（行
    政院國軍退除役官兵輔導委員會臺北榮民總醫院83年3月1日
    北總內字第01855號、同年4月7日北總內字第03059號函
    參照），該檢驗結果自可憑信。此外，復有被告自承供或預
    備供其施用第一級毒品海洛因所用之注射針筒4 支扣案足佐
    ，堪認被告上開自白與事實相符，應係真實。再查，被告前
    因施用毒品案件，經本院以90年度毒聲字第378 號裁定送觀
    察、勒戒後，因認無繼續施用毒品之傾向，由臺灣基隆地方
    法院檢察署檢察官於90年3月27日以90年度毒偵字第491號為
    不起訴處分確定，並於90年3 月29日出勒戒所，此有臺灣高
    等法院被告前案紀錄表、臺灣基隆地方法院刑案資料查註紀
    錄表在卷可稽，被告於上開觀察、勒戒執行完畢釋放後5 年
    內再犯毒品危害防制條例第10條第1 項之施用第一級毒品犯
    行，洵堪認定，本案事證明確，應依法論科。
三、按海洛因為毒品危害防制條例第2條第2項第1 款所規定之第
    一級毒品，是核被告所為，係犯同條例第10條第1 項之施用
    第一級毒品罪。其因施用而持有第一級毒品之低度行為，為
    施用之高度行為所吸收，不另論罪。其先後多次施用第一級
    毒品犯行，時間緊接，所犯構成要件相同之罪，顯係基於概
    括犯意反覆為之，應依連續犯規定以一罪論，並加重其刑。
    末查，被告前因違反麻醉藥品管理條例等案件，經臺灣高等
    法院以81年度上訴字第1473號判處有期徒刑6年6月、5 月，
    應執行有期徒刑6年9月確定，徒刑自81年8 月10日起算，至
    83年12月6 日因縮短刑期假釋付保護管束出監，復因違反麻
    醉藥品管理條例案件，經本院以85年度易字第267 號判處有
    期徒刑7月確定，前開假釋嗣經撤銷，應執行殘刑有期徒刑3
    年7月26日，上開案件接續執行，於85年2月8 日入監執行，
    至87年12月11日縮短刑期假釋付保護管束出監，至89年9 月
    10日保護管束期滿，未經撤銷假釋，以已執行完畢論等情，
    此有臺灣高等法院被告全國前案紀錄表在卷可按，被告於前
    案執行完畢後，5 年內再犯有期徒刑以上之本罪，為累犯，
    應依刑法第47條之規定加重其刑，並遞加重之。又公訴人雖
    僅就被告於94年3月15日下午2時許及同年月16日凌晨1 時許
    （原起訴書誤載為同年月18日回溯24小時內某時，業經檢察
    官當庭更正）施用第一級毒品海洛因之犯行起訴，其餘部分
    未於起訴書中敘及，惟被告其餘部分施用第一級毒品之事實
    與前開已起訴之犯罪事實間，具連續犯之裁判上一罪關係，
    已如上述，為起訴效力所及，本院自應一併予以審理。末者
    ，本件被告雖於本院審理中供稱：伊患有精神分裂症等語，
    並提出中華民國身心障礙手冊1 紙（其上載明「輕度精神障
    礙）為證，惟本院當庭觀察被告，其神智清楚，且自警詢、
    偵查至本院審理之訊（詢）問過程中，對於其施用毒品之經
    過及辯解，均能一一回答及指陳，此有訊（詢）問筆錄在卷
    可憑，因之，被告雖患有輕度精神障礙，惟尚無積極事證足
    資證明其於本件犯罪時係處在心神喪失或精神耗弱之狀況下
    ，依法自不得減輕其刑，附予敘明。爰審酌被告前經觀察、
    勒戒後，猶不知戒惕，復再施用毒品，無視於毒品對於自身
    健康之戕害及國家對於杜絕毒品犯罪之禁令，顯無戒斷之決
    心，然念及其前開犯罪係戕害自身，尚未害及他人，且犯罪
    後坦承犯行，態度尚可，暨患有精神疾病之身心狀況及等一
    切情狀，從輕量處如主文所示之刑，以資儆懲。至扣案之注
    射針筒4 支（非「專供施用毒品之器具」），係被告所有，
    供或預備供其施用第一級毒品海洛因犯行所用之物，業據其
    供明在卷，應依刑法第38條第1項第2款之規定，宣告沒收之
    。
據上論斷，應依刑事訴訟法第299條第1項前段、第273條之1第 1
項，毒品危害防制條例第10條第1 項，刑法第11條前段、第56條
、第47條、第38條第1項第2款，判決如主文。
本案經檢察官乙○○到庭執行職務。
中　　華　　民　　國　　94　　年　　9 　　月　　30　　日
                  刑事第一庭法  官  許心
以上正本證明與原本無異。
如不服本判決應於收受本判決送達後10日內向本院提出上訴書狀
。
中　　華　　民　　國　　94　　年　　9 　　月　　30　　日
                            書記官  邱李和
附錄本判決論罪之法條：
毒品危害防制條例第10條第1項
施用第一級毒品者，處6月以上5年以下有期徒刑。
